【裁判字號】    92,裁,978
【裁判日期】    920717
【裁判案由】    有關補償事務
【裁判全文】
最  高  行  政  法  院  裁  定                    九十二年度裁字第九七八號
    上  訴  人  甲○○
    被 上訴 人  高雄縣政府
    代  表  人  乙○○
右當事人間因有關補償事務事件，上訴人對於中華民國九十一年五月十五日高雄高等
行政法院九十年度訴字第二○二五號判決，提起上訴，本院裁定如左：
    主  文
上訴駁回。
上訴審訴訟費用由上訴人負擔。
    理  由
一、按對於高等行政法院判決之上訴，非以其違背法令為理由，不得為之，行政訴訟
    法第二百四十二條定有明文。同法第二百四十三條第一項規定，判決不適用法規
    或適用不當者，為違背法令；而判決有第二百四十三條第二項所列各款情形之一
    者，其判決當然違背法令。又提起上訴，應以上訴狀表明上訴理由並應添具關於
    上訴理由之必要證據，復為同法第二百四十四條第一項第四款及第二項所明定。
    準此，當事人提起上訴，如以原審判決有行政訴訟法第二百四十三條第一項不適
    用法規或適用不當為理由時，其上訴狀應有具體之指摘，並揭示該法規之條項或
    其內容；如以原審判決有第二百四十三條第二項所列各款情形之當然違背法令為
    理由時，其上訴狀應揭示合於該款之事實。如上訴狀未依此項方法表明，或其所
    表明者，顯與上開法條規定之情形不相合時，即難認為已對原審判決之違背法令
    有具體之指摘，其上訴自難認為合法。
二、上訴意旨略以：本件若非被上訴人之行政疏失，當初民國八十六年河川公有救濟
    補償金，怎會延遲致無法令依據。被上訴人八十九年三月三日至現場勘估，卻未
    通知上訴人到場，經上訴人陳情，被上訴人乃於同年七月四日會同有關單位實地
    鑑界。所指違章地址並非上訴人被拆除之建築物地址，拆除之日亦未通知上訴人
    ，雖部分建築物為工程施工範圍，但大部分建築物主體已遭毀損，致上訴人損失
    慘重。又河川公地救濟方案，都是先領救濟金，再擇日拆除，若依河川公地救濟
    方案協商原則第二項規定，須先搬遷後補償，為何只針對上訴人，而對鄰居變更
    程序？請判決被上訴人應給付上訴人救濟補償金新臺幣一百十七萬元；被上訴人
    應負未盡職責保護百姓財產之損失云云。經核上開理由，無非指摘被上訴人有行
    政上之疏失，未善盡保護百姓財產之職責，致上訴人之救濟補償金落空，使上訴
    人損失慘重，被上訴人自應給付救濟補償金。而上訴人對於原判決以其未能配合
    工程施工，自與臺灣省政府水利處執行河川公地救濟方案協商原則第二項所定核
    發施工獎勵金之要件不合，且其對於被上訴人並無公法上之給付請求權，其對被
    上訴人提起本件給付之訴為無理由予以駁回，究有如何違背法令之情形並無一語
    指及，揆之首開法條規定，其上訴自難認為合法，應予駁回。
三、依行政訴訟法第二百四十九條第一項前段、第一百零四條、民事訴訟法第九十五
    條、第七十八條，裁定如主文。
中    華    民    國    九十二      年      七        月      十七      日
                    最 高 行 政 法 院  第 四 庭
                                審 判 長 法  官      廖  政  雄
                                         法  官      趙  永  康
                                         法  官      林  清  祥
                                         法  官      鍾  耀  光
                                         法  官      姜  仁  脩
右  正  本  證  明  與  原  本  無  異
                                         法院書記官  蘇  金  全
中    華    民    國    九十二      年      七        月      十七      日


司法院資訊處製作；財團法人民間司法改革基金會備份。
